臺灣臺中地方法院刑事判決　　　　　　　99年度易字第3869號
公　訴　人　臺灣臺中地方法院檢察署檢察官
被　　　告　陳蒼蒞
上列被告因違反家庭暴力防治法之傷害案件，經檢察官提起公訴
（99年度偵字第23267號），本院判決如下：
    主    文
陳蒼蒞犯傷害罪，處拘役肆拾日，如易科罰金，以新臺幣壹仟元
折算壹日。未扣案之長柄手電筒壹支，沒收。
    犯罪事實
一、陳蒼蒞與陳如華前曾有同居關係，二人具有家庭暴力防治法
    第3條第2款所規定之家庭成員關係。二人於民國99年8月17
    日凌晨2時30分許，在臺中市太平區○○○街38號陳如華住
    處，因感情及財務糾紛發生口角爭執，陳如華因陳蒼蒞提出
    分手搬離住處，不滿多年感情付出，而與陳蒼蒞發生口角爭
    執，雙方在拉扯中，導致陳蒼蒞欲攜走之茶具摔破，陳蒼蒞
    因而心生不滿，遂基於傷害之犯意，持其所有之長柄手電筒
    1支出手毆打陳如華，導致陳如華因而受有左臉頰、左肩、
    肚臍周圍疼痛、右手腕瘀青3×3公分、左手背第一掌骨瘀青
    2×2公分、右手中指遠端指節撕裂傷1公分之傷害。
二、案經陳如華訴由臺中市政府警察局太平分局報告臺灣臺中地
    方法院檢察署檢察官偵查起訴。
    理    由
一、訊據被告陳蒼蒞對於前揭時地，持長柄手電筒毆打告訴人陳
    如華，致使告訴人陳如華因而受有左臉頰、左肩、肚臍周圍
    疼痛、右手腕瘀青3×3公分、左手背第一掌骨瘀青2×2公分
    、右手中指遠端指節撕裂傷1公分之傷害等情，業經坦認屬
    實，核與告訴人陳如華於偵查中之指訴內容（參照偵查卷第
    8頁）及證人即鄰居莊春炎於偵查中之證述內容（參照偵查
    卷第14至15頁）均屬相符，並有刑案現場測繪圖1份（參照
    警卷第11頁）、告訴人陳如華提出之國軍臺中總醫院受理家
    庭暴力事件驗傷診斷書1份（參照警卷第12頁）在卷可稽，
    被告自白供述與事實相符，應堪置信。本件事證已臻明確，
    被告犯行，洵堪認定。
二、按家庭暴力防治法所稱家庭暴力者，謂家庭成員間實施身體
    或精神上不法侵害之行為；又所稱家庭暴力罪者，謂家庭成
    員間故意實施家庭暴力行為而成立其他法律所規定之犯罪，
    家庭暴力防治法第2條第1項、第2項定有明文。本案被告與
    告訴人陳如華曾有同居關係，業據告訴人陳如華及被告陳明
    在卷，其二人間係屬家庭暴力防治法第3條第2款所定之家庭
    成員關係。核被告所為，係犯刑法第277條第1項之傷害罪，
    屬家庭暴力防治法第2條第2款之家庭暴力罪，因家庭暴力防
    治法之上開條文並無罰則規定，是以此部分犯行應依刑法傷
    害罪之規定予以論罪科刑。爰審酌被告素行良好，並無不良
    刑案紀錄，此有臺灣高等法院被告前案紀錄表在卷為憑，其
    因感情問題與告訴人陳如華發生口角爭執及拉扯，雙方未循
    正當平和方式解決感情問題，竟以暴力行為傷害告訴人陳如
    華，致使告訴人因而受有傷害，其行誠值非難，且告訴人陳
    如華於本院審理中不願意原諒被告，雙方亦無和解意願，惟
    因被告於犯罪後，業經坦承犯行，犯後態度良好，且告訴人
    陳如華所受之傷勢非重等一切情狀，量處如主文所示之刑，
    併予諭知易科罰金之折算標準，以資懲儆。
三、被告持以傷害告訴人所用之長柄手電筒1支，係屬被告所有
    供犯罪所用之物，業據被告供述屬實，雖未經扣案，仍應依
    刑法第38條第1項第2款之規定，併予宣告沒收。
據上論斷，應依刑事訴訟法第299條第1項前段，刑法第277條第1
項、第41條第1項前段、第38條第1項第2款，刑法施行法第1條之
1第1項、第2項前段，判決如主文。
中    華    民    國   100    年    1     月    12    日
                  刑事第七庭    法  官  巫淑芳
以上正本證明與原本無異。
如不服本判決應於收受判決後10日內向本院提出上訴書狀，並應
敘述具體理由；其未敘述上訴理由者，應於上訴期間屆滿後20日
內向本院補提理由書（均須按他造當事人之人數附繕本）「切勿
逕送上級法院」。
                                書記官  莊金屏
中    華    民    國  100    年    1    月    12    日
附錄論罪科刑法條：
中華民國刑法第277條：
傷害人之身體或健康者，處3年以下有期徒刑、拘役或1千元以下
罰金。
犯前項之罪因而致人於死者，處無期徒刑或7年以上有期徒刑；
致重傷者，處3年以上10年以下有期徒刑。